【裁判字號】    98,交聲,21
【裁判日期】    990113
【裁判案由】    違反道路交通管理處罰條例聲明異議
【裁判全文】
福建金門地方法院交通事件裁定          98年度交聲字第21號
移送機關    金門縣公路監理所
異  議  人  乙○○
上列異議人即受處分人因違反道路交通管理處罰條例案件，對於
金門縣公路監理所於中華民國98年11月5日所為之處分（金監裁
字第裁36-DB0000000號裁決書），聲明異議，本院裁定如下：
    主  文
異議駁回。
    理  由
一原處分意旨略以：異議人即受處分人乙○○於民國98年9月2日
  上午7時24分許，騎乘牌照K3Y-875號重型機車（下稱系爭機車
  ），沿桃園縣觀音鄉○○路由中壢往草漯、觀音方向行駛，行
  經福山路及廣福村10鄰、11鄰產業道路交岔路口時闖紅燈，且
  經桃園縣政府警察局大園分局新坡派出所員警制止攔停，拒絕
  停車接受稽查而逃逸，嗣員警掣單舉發，異議人就本件違規於
  應到案日即98年10月2日前之同年9月25日提出申訴，經調查結
  果，仍認異議人確有前開違規行為，乃依道路交通管理處罰條
  例第53條第1項、第60條第1項、第63條第1項第1、3款規定，
  於98年11月5日以金監裁字第裁36-DB0000000號違反道路交通
  管理事件裁決書裁處受處分人罰鍰新臺幣（下同）4,800元，
  並記違規點數4點等語。
二異議意旨略以：異議人住中壢，在觀音上班，但本件案發路段
  並非異議人每日上下班所經道路，異議人對該路段不熟悉，根
  本不可能經過；而桃園縣政府警察局大園分局98年10月29 日
  園警分交字第0984025086號函覆異議人之違規車輛為三陽廠牌
  ，與異議人所有之機車實為光陽廠牌不符，且異議人亦一向奉
  公守法，不可能有拒絕停車接受稽查之情事，應是執勤員警開
  錯舉發單云云，並請求將本案裁定移送至其現居之桃園地方法
  院。
三按法院受理有關交通事件，準用刑事訴訟法之規定，道路交通
  管理處罰條例第89條前段定有明文。又依刑事訴訟法第5條第1
  項，案件由犯罪地或被告之住所、居所或所在地之法院管轄。
  至於被告住所地之認定，除被告居住之客觀事實外，尚應考量
  被告是否有設定住所於該處之意思。另依刑事訴訟法第304條
  ，案件繫屬之法院無管轄權者，應諭知管轄錯誤之判決，並同
  時諭知移送於管轄法院，惟法院若有管轄權，自不得將案件移
  送他院。查本院函請異議人以書狀說明職業、家庭狀況、設籍
  於金門縣烏坵鄉小坵村38號之原因（本院卷第13頁），經異議
  人回覆：烏坵鄉為其家鄉，現為其父母所居住，異議人不定時
  會返鄉探親，現與弟妹及2個就學於國小之幼子居住於桃園，
  工作地點亦在桃園等語（本院卷第21至22頁）。則異議人之家
  鄉既在金門縣，顯見曾居住於金門之地址，並有設定住所於該
  處之意思，且異議人之雙親現仍居住於金門縣，復不定時返鄉
  探親，可見其並未以廢止住所之意思離開金門之住處，其住所
  即仍在金門縣，桃園縣僅為其因工作因素暫時之居所地，揆諸
  前開條文規定及說明，本院即仍對本案有管轄權，異議人聲請
  將本案裁定移送至桃園地方法院，於法無據，不應准許。
四復按汽車（包括機器腳踏車）駕駛人，行經有燈光號誌管制之
  交岔路口闖紅燈者，處1,800元以上5,400元以下罰鍰，並記違
  規點數3點，其經交通勤務警察制止時，拒絕停車接受稽查而
  逃逸者，除按上開規定處罰外，併再處以3,000元以上6,000元
  以下罰鍰，另記違規點數1點，道路交通管理處罰條例第3條第
  8 款、第53條第1項、第60條第1項、第63條第1項第1、3款定
  有明文。
五查證人即舉發員警甲○○於本院99年1月4日調查期日時結證稱
  ：於98年9月2日眼見異議人騎乘光陽牌銀色機車沿桃園縣觀音
  鄉○○路由中壢往草漯、觀音方向行駛，行經福山路及廣福村
  10 鄰、11鄰產業道路交岔路口時闖紅燈，其有清楚看到異議
  人車牌號碼，桃園縣政府警察局大園分局98年10月29日園警分
  交字第0984025086號函稱異議人當時騎乘機車為三陽廠牌應係
  誤繕等語明確，核其所指述之機車廠牌與顏色均與異議人所提
  出之機車照片相符（本院卷第26頁），且所證陳前開舉發經過
  ，尚無違反經驗或論理法則之處，另遍查本件卷存證據資料，
  亦無任何積極證據足以證明其所述係虛偽不實，或可彈劾其證
  言憑信性之其他證據存在，自不得僅因其為開單舉發之員警，
  即遽予否定其目擊陳述之可信性；何況與異議人間素昧無仇隙
  之甲○○，除執行公務時受有行政懲處之監督外，其到庭作證
  ，亦已具結擔保其證言之真實性，參照卷附桃園縣政府警察局
  大園分局98年10月29日園警分交字第0984025086號函，機車車
  籍查詢資料、舉發通知單、桃園縣政府警察局員警工作紀錄簿
  影本各1紙、動態違規照片影本4張，堪認異議人確有於上述時
  地闖紅燈並拒絕停車接受稽查之事實無誤。
六異議人於首揭時地既有闖紅燈之違規事實，嗣後並經警攔停拒
  絕停車接受稽查，原處分機關依前揭道路交通管理處罰條例第
  53 條第1項、第60條第1項、第63條第1項第1、3款，裁處異議
  人罰鍰4,800元，並記違規點數4點，應無不當。異議人徒以前
  開情詞異議，為無理由，自應予以駁回。爰依道路交通管理處
  罰條例第87條第2項、道路交通案件處理辦法第19條，裁定如
  主文。
中    華    民    國    99    年    1    月     13    日
                  交通法庭  法  官  許  嘉  容
以上正本係照原本作成。
如不服本裁定應於送達後5日內向本院提出抗告狀。
中    華    民    國    99    年    1     月    14    日
                            書記官  陳  添  發

司法院資訊處製作；財團法人民間司法改革基金會備份。
